【裁判字號】    99,易,2455
【裁判日期】    991230
【裁判案由】    贓物等
【裁判全文】
臺灣高雄地方法院刑事判決              99年度易字第2455號
公  訴  人  臺灣高雄地方法院檢察署檢察官
被      告  黃志宏
上列被告因贓物等案件，經檢察官提起公訴（99年度偵字第3527
1 號），被告於準備程序為有罪之陳述，經本院裁定依簡式審判
程序審理，判決如下：
    主  文
黃志宏犯收受贓物罪，處有期徒刑參月，如易科罰金，以新臺幣
壹仟元折算壹日；又犯妨害公務執行罪，處有期徒刑肆月，如易
科罰金，以新臺幣壹仟元折算壹日；應執行有期徒刑陸月，如易
科罰金，以新台幣壹仟元折算壹日。
    事  實
一、黃志宏明知真實姓名年籍均不詳、綽號「阿忠」之成年男子
    ，所持有之車牌號碼XC-1082 號自小客車1 輛（該車係王志
    健所有，於99年11月22日7 時5 分許，在高雄市○○區○○
    里○○街535 號3 樓前，遭不詳之人所竊取）並無行車執照
    等來源證明文件，顯係來路不明之贓車，竟仍基於收受贓物
    之犯意，於99年11月22日12時30分許，在高雄縣林園鄉○○
    路向「阿忠」借用而收受上開贓車供己作為代步之用。嗣於
    同年月25日0 時15分許，其駕駛上開贓車行經高雄縣林園鄉
    ○○路294 巷前，適高雄縣政府警察局林園分局林園派出所
    巡佐歐騎明、警員張基祥身著警察制服、配槍，並駕駛屬於
    職務上掌管之配備使用車牌號碼6419-JL 號巡邏車執行勤務
    巡邏至該地，經警以小型電腦查詢發現上開車牌號碼XC-108
    2 號自小客車為失竊車輛，即開車至上開贓車旁示意駕駛人
    即黃志宏停車受檢，其竟拒停而加速逃逸，經警駕駛巡邏車
    一路追隨，復於同日0 時17分許，在高雄縣林園鄉○○○路
    365 巷11弄前，因黃志宏欲轉彎被他車堵住而停住，警方立
    即以巡邏車堵住上開贓車後方，巡佐歐騎明下車至該贓車右
    前方喝令黃志宏下車熄火，黃志宏明知歐騎明為依法執行警
    察職權行使法盤查勤務之公務員，竟基於妨害公務之犯意，
    加緊油門往前後車輛衝撞，致警車右前翼板金稍有凹損（尚
    未因受損而喪失其一部或全部效用），巡佐歐騎明因身體已
    有遭該贓車衝撞之立即危害而旋依警械使用條例規定開槍射
    擊上開贓車右前輪，黃志宏見狀棄車逃逸，為警於同日0 時
    25分許追隨到高雄縣林園鄉○○路16巷18號前將其壓制後當
    場逮捕，並扣得車牌號碼XC-1082 號自小客車1 輛（已由車
    主王志健領回）及該車上之T 型扳手1 支。
二、案經高雄縣政府警察局林園分局報請臺灣高雄地方法院檢察
    署檢察官偵查起訴。
    理  由
一、本案被告黃志宏所犯均係死刑、無期徒刑、最輕本刑為3 年
    以上有期徒刑以外之罪，其於本院準備程序中就被訴事實為
    有罪之陳述，經本院告知簡式審判程序之旨，並聽取公訴人
    、被告之意見後，認無不得或不宜改依簡式審判程序進行之
    情事，由本院依刑事訴訟法第273 條之1 第1 項規定，裁定
    進行簡式審判程序。又本案卷內之人證、物證、書證等證據
    ，依刑事訴訟法第273 條之2 規定，不受同法第15 9條第1
    項關於傳聞法則規定之限制，依法均有證據能力，合先敘明
    。
二、上開犯罪事實，業據被告黃志宏於本院審理時坦承不諱（見
    本院卷一第6 頁、本院卷二第10頁背面、第17頁背面、第20
    頁背面），核與證人即被害人王志健於警詢時證述相符（見
    警卷第7 至8 頁），並有高雄縣政府警察局林園分局扣押筆
    錄、扣押物品目錄表、高雄縣政府警察局林園分局林園派出
    所巡佐歐騎明、警員張基祥所製作職務報告、高雄縣政府警
    察局車輛尋獲電腦輸入單、高雄市政府警察局車輛協尋電腦
    輸入單、贓物認領保管單各1 份及現場照片5 張（見警卷第
    12至14頁、第16至18頁、第20頁、第23至25頁）在卷足憑。
    足認被告上開任意性之自白與事實相符，堪以採信。本案事
    證明確，被告犯行洵堪認定。
三、核被告所為，係犯刑法第349 條第1 項收受贓物罪、刑法第
    13 5條第1 項之對於公務員依法執行職務施強暴罪。其所犯
    前開2 罪間，犯意各別，行為互殊，應予分論併罰。爰審酌
    被告貪圖小利，收受來路不明之贓車，使追贓困難，又為逃
    避員警盤查而對於執行公務之員警施暴，危害公務員執行職
    務時之安全，無視社會法秩序規範，甚而漠視國家公權力之
    執行，對社會秩序業已造成相當程度影響，其行為實不足取
    ，惟念其於本院審理時尚知坦承一切，且其所收受之贓物已
    經被害人領回，有上開贓物認領保管單1 紙附卷足憑，未進
    一步造成被害人其他財產上損失，另考量其犯罪動機、目的
    、手段、生活狀況、智識程度等一切情狀，分別量處如主文
    所示之刑及諭知易科罰金折算標準，末並斟酌被告受刑罰之
    必要，為被告定應執行之刑，及諭知同前之易科罰金折算標
    準，以資懲儆。又公訴人雖於本院審理時就被告上開之犯行
    ，分別求處有期徒刑6 月暨應執行有期徒刑10月，惟本院審
    酌上情及公訴人求刑內容後，認公訴人之求刑尚屬過重，應
    以主文所示之宣告刑為適當，附此敘明。
四、至扣案之T 型扳手1 支，被告否認為其所有（見本院卷二第
    20頁），且查無證據證明係被告所有，亦與被告之收受贓物
    、妨害公務執行犯行無關，復非違禁物，本院自無由為沒收
    之宣告，併此敘明。
據上論斷，應依刑事訴訟法第299 條第1 項前段，刑法第135 條
第1 項、第349 條第1 項、第41條第1 項前段、第51條第5 款，
刑法施行法第1 條之1 ，判決如主文。
本案經檢察官李宜穎到庭執行職務。
中    華    民    國    99    年    12    月    30    日
                  刑事第七庭  法  官  廖華君
以上正本證明與原本無異。
如不服本判決應於收受本判決後10日內向本院提出上訴書狀，並
應敘述具體理由；如未敘述上訴理由者，應於上訴期間屆滿後20
日內向本院補提理由書( 均須按他造當事人之人數附繕本) 「切
勿逕送上級法院」。
中    華    民    國    99    年    12    月    30    日
                              書記官  許珈綺
附錄本判決論罪科刑法條：
刑法第135條第1項
對於公務員依法執行職務時，施強暴脅迫者，處3年以下有期徒
刑、拘役或3百元以下罰金。
刑法第349條第1項
收受贓物者，處 3 年以下有期徒刑、拘役或 5 百元以下罰金。

司法院資訊處製作；財團法人民間司法改革基金會備份。
